【裁判字號】    97,上訴,533
【裁判日期】    970805
【裁判案由】    誣告等
【裁判全文】
臺灣高等法院刑事判決                 97年度上訴字第533號
上  訴  人  臺灣板橋地方法院檢察署檢察官
被      告  丁○○
            甲○○
            丙○○
            乙○○
上  一  人
選任辯護人  林亦書律師
上列上訴人因被告賭博案件，不服臺灣板橋地方法院九十六年度
訴字第五０五號中華民國九十六年十一月十六日第一審判決（起
訴案號：臺灣板橋地方法院檢察署九十五年度偵字第一九四四０
、一九八九六、二０七九七、二一七一三、二一七一四號），提
起上訴，本院判決如下：
    主  文
原判決關於丁○○、丙○○、甲○○部分撤銷。
丁○○共同在公眾得出入之場所賭博財物，處罰金銀元壹萬元，
如易服勞役，以新臺幣壹仟元折算壹日，減為罰金銀元伍仟元，
如易服勞役，以新臺幣壹仟元折算壹日。
丙○○共同連續意圖營利，聚眾賭博，處有期徒刑壹年，減為有
期徒刑陸月，如易科罰金，以銀元佰元即新臺幣玖佰元折算壹
日。
甲○○共同連續意圖營利，聚眾賭博，處有期徒刑壹年，減為有
期徒刑陸月，如易科罰金，以銀元佰元即新臺幣玖佰元折算壹
日；扣案之隨身碟壹支及手寫人名帳冊壹本均沒收。
其餘上訴駁回。
    事  實
一、丙○○於民國九十五年初某日起，取得由真實姓名年籍不詳
    、綽號「阿妹」之成年人（以下簡稱「阿妹」）所經營之賭
    博網站「國際運動網」（網址為：http://888.xo666.net）
    之會員帳號及密碼，再透過網際網路連結上開網站，指明欲
    下注之比賽項目、隊伍及下注金額，簽賭中華大聯盟職業棒
    球賽、美國大聯盟職業棒球賽、美國職業籃球賽及世界盃足
    球賽等運動競賽。嗣於同年五月間某日起，進而與「阿妹」
    基於意圖營利，提供賭博場所，聚眾賭博之概括犯意聯絡，
    由丙○○提供其臺北縣中和市○○街九十三巷一號二樓住處
    為公眾得出入之賭博場所，在取得上開簽賭網站之代理人資
    格後，由「阿妹」核給丙○○較一般會員更高之簽賭額度，
    並授權以「國際運動網」名義對外招募會員，會員可利用網
    際網路連結上開網站下注；或撥打電話給丙○○，指明欲下
    注之比賽項目、隊伍及下注金額，委託丙○○代為登入上開
    網站進行下注（以此方式下注者，因電腦記錄中均會自動記
    錄各該會員所指定之下注內容，可逕供事後會帳，此即俗稱
    之「電腦版」簽注方式），丙○○即以此種方式與「阿妹」
    共同連續意圖營利，在上址公眾得出入之場所，聚集不特定
    多數人賭博財物，並於每週一與賭客結算賭金，由丙○○收
    取每注新臺幣（下同）一百元之仲介手續費。另丙○○亦承
    前揭同一概括犯意，居間或收取非上開網站會員之友人下注
    ，於收注後以其自己之帳號在上開「國際運動網」下注簽賭
    ，或委由甲○○在其經營之「快博運動網」（詳後述）下注
    簽賭（以此方式下注者，丙○○會將會員所指定之下注內容
    ，抄錄於書面資料以供事後會帳，此即俗稱之「紙版」簽注
    方式）。而丁○○因與丙○○為舊識，得悉丙○○有此簽賭
    管道，並介紹戊○○與丙○○結識。戊○○於九十五年六月
    世界盃足球賽期間，起意以球賽結果為賭注，向丙○○簽賭
    約新臺幣九百餘萬元，但因金額過大為丙○○婉拒，戊○○
    遂轉請丁○○向丙○○簽賭，戊○○、丁○○二人即基於共
    同賭博之犯意聯絡，推由丁○○以當日二場比賽結果之勝負
    為標的，以電話向丙○○簽賭九百餘萬元之賭金，丙○○再
    轉向乙○○就其中五百零三萬元部分對賭，以降低風險（戊○○賭博部分，另經檢察官為緩起訴之處分，乙○○部分另
    為無罪之判決，詳下述）。嗣戊○○因二場比賽結果均失利
    ，無力支付所對賭之賭金，財務發生困難，經媒體披露後，
    始為警循線查獲上情。
二、甲○○前於九十五年初某日起，取得由真實姓名年籍不詳、
    綽號「小宇」之成年男子（以下簡稱「小宇」）所經營之賭
    博網站「快博運動網」（網址為：http://www.admin.888go
    go.com）之會員帳號及密碼，再透過網際網路連結上開網站
    ，指明欲下注之比賽項目、隊伍及下注金額，簽賭中華大聯
    盟職業棒球賽、美國大聯盟職業棒球賽、美國職業籃球賽及
    世界盃足球賽等運動競賽。嗣於同年三月間某日起，進而與
    「小宇」基於共同意圖營利，提供賭博場所聚眾賭博之概括
    犯意聯絡，提供臺北縣中和市○○路二六三巷四弄三之一號
    為公眾得出入之場所，並取得上開簽賭網站之代理人資格，
    由「小宇」核給甲○○較一般會員更高之簽賭額度，並授權
    以「快博運動網」名義對外招募會員，會員再利用網際網路
    連結上開網站自行下注，或撥打甲○○持用之000000
    0000號行動電話門號，指明欲下注之比賽項目、隊伍及
    下注金額，分別以同上開「電腦版」或「紙版」之方式下注
    ，並於每週日與各該賭客及「小宇」對帳，再於每週一結算
    賭金，甲○○並自其中收取每注五十至一百元之手續費以營
    利。嗣戊○○因上開參與世界盃足球賽簽賭失利，經媒體披
    露後，始為警循線查獲上情。
三、案經法務部調查局臺北縣調查站報請臺灣板橋地方法院檢察
    署檢察官偵查起訴。
    理  由
壹、程序方面：
    按被告以外之人於審判外之言詞或書面陳述，除法律有規定
    者外，不得作為證據；又被告以外之人於審判外之陳述，雖
    不符合同法第一百五十九條之一至第一百五十九條之四之規
    定，但經當事人於審判程序同意作為證據，法院審酌該言詞
    陳述或書面陳述作成時之情況，認為適當者，亦得為證據。
    當事人、代理人或辯護人於法院調查證據時，知有第一百五
    十九條第一項不得為證據之情形，而未於言詞辯論終結前聲
    明異議者，視為有前項之同意，刑事訴訟法第一百五十九條
    第一項及第一百五十九條之五分別定有明文。經查，本判決
    下列所引用之各該被告以外之人於審判外之陳述（包含書面
    陳述），雖屬傳聞證據，但檢察官、被告及辯護人於本院準
    備程序及審判期日中，均明示同意此部分之證據有證據能力
    （見本院卷第七十五、一八九頁），且迄至言詞辯論終結前
    亦未撤回前開同意，本院審酌上開證據資料製作時之情況，
    尚無違法不當及證明力明顯過低之瑕疵，亦認以之作為證據
    應屬適當，故揆諸前開規定，爰依刑事訴訟法第一百五十九
    條之五規定，認前揭證據資料均有證據能力，合先敘明。
貳、實體方面：
甲、有罪部分：
一、訊據被告甲○○、丙○○對於上揭犯罪事實，於原審及本院
    審理中均坦承不諱，核與證人丁○○、戊○○分別於調查站
    訊問、偵查及審理中所證述之情節相符，並有通訊監察報告
    表、通訊監察書、通訊監察譯文、搜索扣押筆錄、扣押物品
    目錄表、及自被告甲○○隨身碟中列印之賭博網站資料附卷
    可按；此外，並有被告甲○○所有之上開隨身碟一支、手寫
    人名帳冊一本扣案可資佐證，綜上調查，自堪認被告甲○○
    、丙○○前揭自白與事實相符，應堪採信。
二、又訊據被告丁○○固坦承於上揭時地，為戊○○向被告丙○○簽賭世足賽失利之事實不諱，但矢口否認被訴賭博之犯行
    ，辯稱：因戊○○向丙○○簽賭世足賽，丙○○不願接受，
    戊○○認伊與丙○○熟識，故委請伊向丙○○簽賭，伊僅幫
    戊○○簽賭一次（共賭二場），並未收到賭金，且係以電話
    為之，非在公共場所或公眾得出入之場所進行，應與賭博罪
    之構成要不合云云。惟查，上開被告丙○○、甲○○所經營
    之簽賭站，其經營方式係簽賭者以被告丙○○、甲○○家中
    電話或手機聯絡，並由丙○○、甲○○上網為之，此與一般
    「六合彩」以電話、傳真機之經營方式無異，僅其媒介工具
    一為傳真機、一為電話、電腦，其賭博之標的一為香港六合
    彩之獎號、一為運動賽事之結果，並無不同，且均係以提供
    住居處為公眾得出入之場所，聚集不特定之多數人，以具射
    倖結果之運動賽事賭博財物，業據被告丙○○、甲○○供承
    在卷，則被告丁○○向被告丙○○賭博財物，雖係以電話為
    之，但其在簽賭時表明標的、金額、場次之行為，俱屬賭博
    罪之構成要件，所為無異於在被告丙○○所提供公眾得出入
    之場所賭博財物，故仍應依刑法賭博罪論科，被告丁○○此
    部分之辯解並無可採。是本案事證明確，被告丁○○、丙○○、甲○○三人賭博之犯行均堪認定，應依法論科。
三、查被告行為後，刑法部分條文業於九十四年二月二日經總統
    以華總一義字第０九四０００一四九０一號令修正公布，並
    自九十五年七月一日起生效施行（下稱現行刑法）；復參酌
    最高法院九十五年五月二十三日第八次刑事庭會議決議意旨
    ，現行刑法第二條第一項之規定，係規範行為後法律變更所
    生新舊法律比較適用之準據法，於現行刑法施行後，應適用
    現行刑法第二條第一項之規定，為「從舊從輕」之比較；又
    比較時應就罪刑有關之共犯、未遂犯、想像競合犯、牽連犯
    、連續犯、結合犯，以及累犯加重、自首減輕暨其他法定加
    減原因（如身分加減）與加減例等一切情形，綜其全部罪刑
    之結果而為比較。次查：
（一）舊刑法第二十八規定「二人以上共同實施犯罪之行為者，
      皆為正犯。」，新刑法第二十八條則規定「二人以上共同
      實行犯罪之行為者，皆為正犯。」，揆諸本條之修正理由
      係為釐清陰謀共同正犯、預備共同正犯是否合乎正犯之要
      件，而限縮共同正犯之範圍，故比較新舊法，以修正後刑
      法第二十八條之規定有利於被告。
（二）被告行為時之刑法第五十六條規定：「連續數行為而犯同
      一之罪名者，以一罪論；但得加重其刑至二分之一。」，
      惟現行刑法已刪除前開關於連續犯之規定，此刪除雖非犯
      罪構成要件之變更，但顯已影響行為人刑罰之法律效果，
      自屬法律有變更，比較新、舊法結果，以被告行為時之刑
      法論以連續犯之規定，較有利於被告。
（三）刑法第三十三條第五款有關於罰金刑之規定，在刑法施行
      法於九十五年六月十四日修正增訂第一條之一，並自九十
      五年七月一日起施行。關於罰金刑，刑法分則編各罪所定
      罰金刑之貨幣單位原為銀元，修正前刑法第三十三條第五
      款規定：「罰金：一元（銀元）以上。」，而依罰金罰鍰
      提高標準條例規定，就七十二年六月二十六日前修正之刑
      法部分條文罰金數額提高二至十倍，其後修正者則不提高
      倍數，並依現行法規所定貨幣單位折算新臺幣條例規定，
      以銀元一元折算新臺幣三元。修正後刑法第三十三條第五
      款規定：「罰金：新臺幣一千元以上，以百元計算之。」
      ，刑法第三十三條第五款所定罰金貨幣單位經修正為新臺
      幣後，刑法分則各罪所定罰金刑之貨幣單位亦應配合修正
      為新臺幣，為使刑法分則編各罪所定罰金之最高數額與刑
      法修正前趨於一致，乃增訂刑法施行法第一條之一：「中
      華民國九十四年一月七日刑法修正施行後，刑法分則編所
      定罰金之貨幣單位為新臺幣。九十四年一月七日刑法修正
      時，刑法分則編未修正之條文定有罰金者，自九十四年一
      月七日刑法修正施行後，就其所定數額提高為三十倍；但
      七十二年六月二十六日至九十四年一月七日新增或修正之
      條文，就其所定數額提高為三倍。」。從而，刑法分則編
      各罪所定罰金刑之最高數額，於上開規定修正後並無不同
      ，惟修正後刑法第三十三條第五款所定罰金刑最低數額，
      較之修正前提高，自以修正前刑法第三十三條第五款規定
      有利於被告。
（四）是以上被告等人所適用之刑法條文經比較後，互有利與不
      利之情形，經整體綜合比較全部罪刑之結果，仍以九十五
      年七月一日生效施行前之刑法規定較有利於被告等人，依
      現行刑法第二條第一項前段規定，自應適用被告行為時之
      法律即修正前之刑法規定。
（五）至有關易刑處分部分，係執行時之規定，自應另行比較；
      而刑法第四十一條第一項前段規定：「犯最重本刑為五年
      以下有期徒刑以下之刑之罪，而受六個月以下有期徒刑或
      拘役之宣告，因身體、教育、職業、家庭之關係或其他正
      當事由，執行顯有困難者，得以一元以上三元以下折算一
      日，易科罰金。」，依斯時有效施行之罰金罰鍰提高標準
      條例第二條前段規定（業於九十五年五月十七日經總統以
      華總一義字第０九五０００六九七九一號令修正公布刪除
      ，並自九十五年七月一日起生效），依刑法第四十一條易
      科罰金者，就其原定數額提高為一百倍折算一日，則本件
      被告行為時之刑法及罰金罰鍰提高標準條例關於易科罰金
      折算標準之規定，係以銀元三百元折算一日，經折算為新
      臺幣後，應以新臺幣九百元折算一日。而現行刑法第四十
      一條第一項前段規定：「犯最重本刑為五年以下有期徒刑
      以下之刑之罪，而受六個月以下有期徒刑或拘役之宣告者
      ，得以新臺幣一千元、二千元或三千元折算一日，易科罰
      金。」，比較修正前、後關於易科罰金折算標準之規定，
      以修正前刑法第四十一條第一項前段及修正前罰金罰鍰提
      高標準條例第二條前段規定，較有利於行為人。而刑法第
      四十二條「易服勞役」之折算標準，修正後將銀元三百元
      即新臺幣九百元折算一日之標準，提高為以新臺幣一千元
      折算一日，是比較新舊法後，易服勞役係以修正後刑法第
      四十二條第三項之規定有利於被告。
（六）又被告行為後，刑法第五十五條雖亦有修正，修正前刑法
      第五十五條原規定：「一行為而觸犯數罪名，或犯一罪而
      其方法或其結果之行為犯他罪名者，從一重處斷。」；修
      正後第五十五條則規定：「一行為而觸犯數罪名者，從一
      重處斷。但不得科以較輕罪名所定最輕本刑以下之刑。」
      。亦即修正後仍保留有關於想像競合犯之規定，但在科刑
      上有所限制，然此科刑之限制僅係法理之明文化，非屬法
      律之變更，自無比較新舊法之問題，附此敘明。
四、查被告丙○○與綽號「阿妹」之成年組頭；被告甲○○與綽
    號「小宇」之成年組頭，共同意圖營利，提供住處為公眾得
    出入之場所，以經營賭博網站招攬會員、友人簽賭之方式聚
    眾賭博，核被告甲○○、丙○○二人所為，均係犯刑法第二
    百六十八條前段之意圖營利供給賭博場所罪、同條後段之意
    圖營利聚眾賭博罪，及刑法第二百六十六條第一項前段之在
    公眾得出入之場所賭博財物罪。其經營種類雖有數種，惟侵
    害法益單一，於當期賽事結束前之多次接續行為，亦為當次
    犯行之一部分，均屬單純一罪。被告丙○○、甲○○先後多
    次賭博犯行，時間緊接，罪名及犯罪構成要件均屬相同，顯
    係基於概括之犯意，應依修正前刑法第五十六條連續犯之規
    定以一罪論，並加重其刑。所犯三罪具有想像競合犯關係，
    應依刑法第五十五條從情節較重之意圖營利聚眾賭博罪處斷
    。核被告丁○○所為，則係犯刑法第二百六十六條第一項前
    段之普通賭博罪，其以一次賭博行為簽賭二場賽事，為單純
    一罪。被告丙○○就電腦版部分之犯行與綽號「阿妹」之不
    詳姓名成年人間，被告甲○○與綽號「小宇」之不詳姓名成
    年人間，被告丁○○與戊○○間，各有犯意之聯絡與行為之
    分擔，為共同正犯。
五、原審就被告丙○○、甲○○部分論罪科刑，就被告丁○○部
    分為無罪之判決，固非無見，但本件被告丙○○、甲○○之
    經營型態，係提供賭博場所、聚集不特定多數人在公眾得出
    入之場所賭博財物，原判決僅論以聚眾賭博罪，置其提供賭
    博場所及普通賭博罪於不論，且就在公眾得出入之場所賭博
    財物之被告丁○○部分犯行為無罪之認定，依前揭說明自有
    未洽。檢察官上訴執此指摘，為有理由，應由本院撤銷原判
    決關於被告丁○○、丙○○、甲○○部分，另依上開法條規
    定，並審酌被告丁○○、丙○○、甲○○三人犯罪之動機、
    目的、手段，被告丙○○、甲○○正值壯年，不思以有用之
    身從事正當工作以謀生計，竟好逸惡勞，貪圖小利，而與組
    頭共同經營運動賭博，被告丁○○身為地方民意代表，不知
    為民表率，仍參與賭博，危害社會經濟秩序，敗壞社會善良
    風俗，造成我國職業運動之扭曲發展，殊非可取，尤以被告
    丙○○、甲○○所經營之賭博網站賭博金額龐大，犯罪情節
    非輕，惟其二人並非賭博網站之幕後主腦，僅係外圍經營者
    ，暨被告三人犯罪後之態度等一切情狀，分別量處被告丁○○罰金銀元一萬元，被告丙○○、甲○○各有期徒刑一年；
    又被告丁○○、丙○○、甲○○三人犯罪時間，係在九十六
    年四月二十四日前，合於中華民國九十六年罪犯減刑條例所
    定得予減刑之規定，應依同條例第二條第一項第三款之規定
    減其刑為二分之一；被告丙○○、甲○○其所犯為最重本刑
    五年以下有期徒刑之罪，經減刑為六月以下有期徒刑，依同
    條例第九條之規定，應併諭知易科罰金之折算標準，爰依上
    開規定減為被告丁○○罰金銀元五千元，如易服勞役，以新
    臺幣一千元折算一日；被告丙○○、甲○○各減為有期徒刑
    六月，如易科罰金，均以銀元三百元即新臺幣九百元折算一
    日，以資懲儆。至扣案之隨身碟一支及手寫人名帳冊一本，
    均係被告甲○○所有供犯本罪所用之物，據其供認在卷，均
    應依刑法第三十八條第一項第二款之規定沒收之。
乙、無罪部分：
一、公訴意旨另以：被告乙○○於九十五年六月世界盃足球賽開
    賽之日起，基於賭博及意圖營利而聚眾，並供給賭博場所之
    犯意，在其位於台北縣中和市○○路○段二巷四十五弄三之
    三號住處，以被告乙○○所持用之0000000000號
    行動電話門號為聯絡方式，聚集並提供上開住處供被告丙○○等賭客，指明欲下注之比賽項目、隊伍及下注金額，以上
    述「紙版」之簽賭方式下注，而聚眾提供賭客賭博場所，並
    以被告丙○○等賭客所下注之金額與被告丙○○等賭客對賭
    財物，總計被告乙○○至少以上開方式收取由被告丙○○為
    被告丁○○及戊○○所轉投注之簽賭金新臺幣五百萬元，因
    認被告丙○○涉有刑法第二百六十六條第一項普通賭博罪，
    及同法第二百六十八條前段及後段之意圖營利提供賭博場所
    及聚眾賭博罪。
二、按犯罪事實，應依證據認定之，無證據不得認定其犯罪事實
    ；又不能證明被告犯罪者，應諭知無罪之判決，刑事訴訟法
    第一百五十四條第二項、第三百零一條第一項分別定有明文
    。又刑事訴訟上證明之資料，無論為直接或間接證據，均須
    達於通常一般之人均不致有所懷疑，而得確信其為真實之程
    度，始得據為有罪之認定，若其關於被告是否犯罪之證明未
    能達此程度，而有合理懷疑之存在，致使無從形成有罪之確
    信，根據「罪證有疑，利於被告」之證據法則，即不得遽為
    不利被告之認定，亦有最高法院七十六年度臺上字第四九八
    六號判例可稽。其以情況證據（即間接證據）斷罪時，尤須
    基於該證據在直接關係上所可證明之他項情況事實，本乎推
    理作用足以確證被告有罪，方為合法，不得徒憑主觀上之推
    想，將一般經驗有利被告之其他合理情況逕予排除，此觀諸
    最高法院三十二年度上字第六七號判例意旨亦彰彰甚明。
三、訊據被告乙○○固坦承與被告丙○○對賭一次之事實不諱，
    但堅決否認有公訴人所指訴之賭博犯行，辯稱：我沒有意圖
    營利經營賭博，我只是在九十五年六月世足賽進行期間，被
    告丙○○打電話跟我對賭兩場，都是一賠一的對賭，後來被
    告丙○○賭輸了，也沒有把輸的賭金給我等語。經查：被告
    乙○○前開辯解，核與證人丙○○於審理中證稱：我是透過
    被告甲○○的介紹認識被告乙○○，約在九十五年六月間世
    足賽開打前一個星期介紹的，因為當時下注的金額比較大，
    我問被告甲○○有沒有人可以對賭世足賽，被告甲○○才介
    紹被告乙○○給我認識；九十五年六月間，戊○○（應係由
    被告丁○○為之）向我下注，因為下注的金額太大，超過我
    能負擔的額度，所以我才打電話跟被告乙○○，說要跟他賭
    世足賽，總共對賭兩次，我有說明是戊○○要下注，表示要
    壓那一隊、金額多少；後來戊○○輸九百多萬元，我的部分
    是接受四百萬元的下注，超過的部分約五百萬元，我是轉向
    被告乙○○對賭，我在被告乙○○這邊幫戊○○下注的部分
    ，共輸了約五百萬元。我和被告乙○○之間是一比一的對賭
    ，下一萬賠一萬，被告乙○○沒有向我抽頭或收手續費，我
    個人則可以向戊○○收取每一萬元約五十元到一百元的抽頭
    金，我收的抽頭金不必分給被告乙○○；我和被告乙○○就
    間是一比一的對賭，也沒有抽頭或賠率的問題等語相符（見
    原審卷第七十一至七十八、八十二頁）；核與證人丁○○於
    原審及本院審理中證稱：九十五年六月間，戊○○先打電話
    向被告丙○○下注，金額太大，被告丙○○不收，戊○○打
    電話請我幫忙，我就打電話給被告丙○○說讓戊○○下注，
    被告丙○○有跟我說金額太大，但我說沒關係讓戊○○下注
    ，被告丙○○就答應，並說他會去想辦法；當時我並不知道
    被告丙○○去找誰下注，也不知道有被告乙○○的事；後來
    世足賽那個星期，我和戊○○總共輸了一千多萬元，都是向
    被告丙○○下注的，後來輸了一個星期後，被告丙○○帶被
    告乙○○來跟我要賭金，我才知道被告乙○○的事情等語無
    訛（見原審卷第七十八至八十二頁，本院卷第一五七頁）。
    此外，本件被告乙○○自始至終僅接受被告丙○○以電話下
    注對賭世足賽一次，共二場賽事，金額共約五百餘萬，均係
    一賠一之對賭等情，被告乙○○自調查站訊問伊始至本院審
    理中之辯解均屬一致，核與證人即同案被告丙○○、甲○○
    於偵查中所證述之情節亦均相符（見九十五年度偵字第二一
    七一四號卷第十六至二十二頁），自應堪認屬實。末查，本
    院遍查全卷，本案除可證明被告丙○○曾以電話向被告乙○○下注世足賽二場之外，別無其他賭客曾與被告乙○○對賭
    ，或有何其他賭客聚集於被告乙○○上開住所賭博之相關證
    據，且公訴意旨僅記載被告乙○○至少收取由被告丙○○為
    被告丁○○及戊○○所轉投注之簽賭金約五百萬元等情，惟
    該金額既係被告丙○○與被告乙○○間一賠一對賭之賭金，
    且事後被告乙○○並未實際收得該賭勝之金額，是依公訴意
    旨以觀，本件被告乙○○除收取前開賭金之外，似無其他因
    賭博而有抽頭、手續費等獲利，而係被告丙○○為圖避險，
    另行找被告乙○○對賭，而被告乙○○並無何意圖營利提供
    賭博場所或聚眾賭博之情形，亦無將其住處作為公眾得出入
    之場所之意思。綜上調查，本件被告乙○○僅於九十五年六
    月世足賽期間與被告丙○○以電話聯絡之方式，依據世足賽
    之勝負，以一賠一之方式對賭二次，自難遽認被告乙○○所
    為該當刑法第二百六十八條之意圖營利提供賭博場所及聚眾
    賭博罪，亦難認構成刑法第二百六十六條第一項之在公眾得
    出入之場所賭博罪。
四、綜上所述，依調查證據所得之結果，並無積極證據足以證明
    被告乙○○有公訴人所指之犯行，此外復查無其他證據足以
    證明被告乙○○有何犯行，不能證明被告犯罪，自應為無罪
    之諭知，原審同此認定，為被告乙○○無罪之判決，並無違
    誤。檢察官上訴以被告乙○○有經營賭博場所、聚眾賭博之
    犯行，指摘原判決不當云云，但依本案調查所得之證據，被
    告乙○○僅有一次與被告丙○○對賭之行為，並無經營簽賭
    網站，或提供住處供不特定人得出入場所賭博之行為，檢察
    官亦對此有所舉證，本院認原判決就此部分之認定並無不當
    ，檢察官此部分之上訴為無理由，應駁回之。
據上論斷，應依刑事訴訟法第三百六十八條、第三百六十九條第
一項前段、第三百六十四條、第二百九十九條第一項前段，刑法
第二條第一項前段、修正前第二十八條、修正前第五十六條、第
二百六十八條前段、後段、第二百六十六條第一項前段、第五十
五條、修正前刑法第四十一條第一項前段、第四十二條第三項、
第三十八條第一項第二款，刑法施行法第一條之一第一項、第二
項前段，廢止前罰金罰鍰提高標準條例第二條，現行法規所定貨
幣單位折算新臺幣條例第二條，中華民國九十六年罪犯減刑條例
第二條第一項第三款、第七條、第九條，判決如主文。
本案經檢察官鄭龍照到庭執行職務。
中    華    民    國    97    年    8     月    5     日
                  刑事第四庭  審判長法  官  沈宜生
                                    法  官  周煙平
                                    法  官  鄭水銓
以上正本證明與原本無異。
本判決不得上訴。
                                    書記官  劉貞達
中    華    民    國    97    年    8     月    8     日
附錄本案論罪科刑法條全文－－
刑法第二百六十八條：
意圖營利，供給賭博場所或聚眾賭博者，處三年以下有期徒刑，
得併科三千元以下罰金。
刑法第二百六十六條：
在公共場所或公眾得出入之場所賭博財物者，處一千元以下罰金
。但以供人暫時娛樂之物為賭者，不在此限。
當場賭博之器具與在賭檯或兌換籌碼處之財物，不問屬於犯人與
否，沒收之。


司法院資訊處製作；財團法人民間司法改革基金會備份。
